臺灣板橋地方法院刑事判決　　　　　　　93年度易字第1322號
公　訴　人　臺灣板橋地方法院檢察署檢察官
被　　　告　乙○○
上列被告因竊盜案件，經檢察官提起公訴（93年度偵字第17386
號），經本院訊問被告為有罪陳述後，依簡式審判程序審理，並
判決如下：
    主  文
乙○○連續攜帶兇器毀越安全設備竊盜，處有期徒刑拾月。
    事  實
一、乙○○前有偽造文書、違反毒品危害防制條例及竊盜等前科
    ，其中於民國90年間因偽造文書案件，經本院以90年度訴字
    第1625判決有期徒刑6 月，於90年11月8 日確定；同年又因
    施用毒品案件，經本院以91年度易字第679 號判決有期徒刑
    7 月，於91年5 月28日確定。上開二罪經本院以91年度聲字
    第1216號裁定應執行有期徒刑1 年，自91年10月11日起算刑
    期。嗣於91年間又因竊盜案件，經本院以91年度易字第1395
    號判處有期徒刑7 月暨拘役30日，於91年8 月16日確定，同
    年又因侵入住宅案件，經本院以91年度訴字第2310號判處有
    期徒刑8 月，於92年4 月24日確定。上開二罪經本院以92年
    度聲字第1909號裁定應執行有期徒刑1 年1 月暨拘役30日確
    定，自92年10月11日起算刑期。乙○○所犯上開各罪接續執
    行，於93年5 月28日假釋，至93年11月20日保護管束期滿（
    均不構成累犯）。
二、詎乙○○在保護管束期間仍不知悛悔，竟基於意圖為自己不
    法所有之竊盜概括犯意，於93年10月13日17時30分許至18時
    間之夜間，前往台北縣三重市○○路○ 段36巷6 號4 樓，先
    由該樓43室甲○○住處之窗戶爬入該屋內，伺機竊得甲○○
    所有之華碩筆記型電腦1 部、信用卡6 張（含慶豐銀行、遠
    東銀行、花旗銀行、聯邦銀行、渣打銀行及台新銀行）及現
    金卡3 張（含合作金庫、郵局及台新銀行）等物得手後，復
    自同樓40室丙○○住處之窗戶爬入該屋內，竊取丙○○所有
    之電腦1 組及現金卡3 張（含遠東銀行、大眾銀行及台新銀
    行）等物得手。嗣於同年月18日上午7 時至8 時間，竟又承
    前竊盜之概括犯意，先前往台北縣三重市○○路○ 段14號13
    樓之9 林國賢住處，自窗戶爬入屋內竊取林國賢所有之數位
    相機1 部得手，嗣將林國賢住處客觀上足以作為兇器使用之
    水果刀1 把，攜往同號13樓之7 林武政之住處，割破該屋窗
    戶之紗窗，爬入該屋內竊取MOTO 2000I行動電話1 具得手。
    乙○○為隱匿行藏，遂又回到同號13樓之9 將水果刀放回原
    處後逃逸。
三、嗣於93年10月28日晚間21時15分許，經警持搜索票前往乙○○台北縣三重市○○○路89巷3 號住處執行搜索，扣得安非
    他命1 小包（由檢察官另案偵查中），乙○○於犯罪未被有
    偵查權之機關或公務員發覺前，主動向台北縣政府警察局三
    重分局員警自首陳明上開行竊經過，因而查獲上情。
四、案經丙○○、甲○○、林武政、林國賢訴由台北縣政府警察
    局三重分局報告台灣板橋地方法院檢察署檢察官偵查起訴。
    理  由
一、上開犯罪事實，業據被告乙○○於警詢、偵查及本院審理中
    坦承不諱，核與被害人丙○○、甲○○、林武政、林國賢於
    警詢中指訴情節相符（見台灣板橋地方法院檢察署93年度偵
    字第17386 號卷第13至22頁），足認被告自白與事實相符，
    而得採為認定之依據。此外，被告於93年10月13日17時30分
    許至18時間行竊，係在夜間乙節，亦有本院調閱之交通部中
    央氣象局93年日出日沒時刻表一件在卷可查。本件事證明確
    ，被告犯行堪以認定。
二、按「窗戶」依社會通常觀念認具防盜之作用，屬安全設備之
    一種，是核被告乙○○於夜間爬入窗戶進入台北縣三重市○○路○ 段36巷6 號4 樓43室、40室之住宅行竊，所為係犯刑
    法第321 條第1 項第2款 、第1 款之於夜間侵入住宅、踰越
    其他安全設備竊盜之加重竊盜罪；而被告乙○○爬入台北縣
    三重市○○路○ 段14 號13 樓之9 窗戶入內行竊，所為係犯
    刑法第321 條第1 項第2 款之踰越其他安全設備竊盜罪。又
    查水果刀為金屬製、刀鋒銳利，客觀上可作為兇器使用者，
    依最高法院78年度台上字第4422號判決見解所示，該水果刀
    雖非被告所攜往，然被告既於行竊之際攜之為工具，在客觀
    上已足對他人之生命身體構成威脅，具有危險性，是被告攜
    水果刀割破同號13樓之7 窗戶紗窗爬入該屋內行竊所為，則
    係犯刑法第321 條第3 款第2 款之攜帶兇器毀越其他安全設
    備竊盜罪。被告前開數次竊盜犯行，時間緊接，所犯又為構
    成要件之罪，為連續犯，應以情節較重之一罪論，並加重其
    刑。被告有如事實欄所敘之前案紀錄暨刑之執行情形，有台
    灣高等法院被告全國前案紀錄表一件在卷可查，惟按最高法
    院93年度台非字第1 號判決見解所示，「累犯之成立，必須
    曾受有期徒刑之執行完畢，或受無期徒刑或有期徒刑一部之
    執行而赦免後，5 年以內再犯有期徒刑以上之罪者，始足當
    之，此觀刑法第47條規定甚明。而所謂執行完畢，如為二以
    上有期徒刑併執行者，依刑法第79條第1 項、第79條之1 第
    1 項、第3 項規定，其假釋所定最低應執行之期間，合併計
    算之，其所餘刑期，亦應合併計算，必於該期間內，未經撤
    銷假釋，其未執行之刑，始以已執行論。犯二以上之罪受有
    期徒刑合併執行，並合併計算其最低執行期間而獲准假釋，
    其假釋之範圍應包括所犯之該數罪，即不論假釋開始其中一
    罪是否已執行期滿，在假釋期間內，所犯數罪之徒刑均應認
    為尚未執行完畢，必假釋期滿未經撤銷，而於五年內再犯有
    期徒刑以上之罪者，始得構成累犯」。本件被告於假釋付保
    護管束期間再犯前述犯行，惟前開合併執行之各罪，依前開
    最高法院之見解，於本件行為時尚不得視為執行完畢，是不
    構成累犯，附此敘明。又被告在犯罪未被有偵查權之機關或
    公務員發覺前，自首本件上開犯罪事實，有被告乙○○之警
    詢筆錄（見上開偵查卷第10頁）及台北縣警察局三重分局刑
    事案件報告書各一件附卷可稽，自應依刑法第62條前段規定
    減輕其刑，併予先加後減之。
三、本院審酌被告前有違反毒品危害防制條例、竊盜、侵入住宅
    、偽造文書等多項前科，素行不良，於甫出獄後之假釋期間
    竟再為本件犯罪，顯無悔改之意，並考量被告年輕力壯，竟
    不思憑己力賺取金錢，反以行竊之方式滿足物質慾望之犯罪
    動機、目的、手段，並考量夜間侵入住宅行竊嚴重影響被害
    人居家安全感，危害程度非輕，暨被害人遭竊之財物損失狀
    況，與被告犯罪後尚知自首並坦承犯行之態度等一切情狀，
    量處如主文所示之刑。
四、末按「除被告所犯為死刑、無期徒刑、最輕本刑為三年以上
    有期徒刑之罪或高等法院管轄第一審案件者外，於前條第一
    項程序進行中，被告先就被訴事實為有罪之陳述時，審判長
    得告知被告簡式審判程序之旨，並聽取當事人、代理人、辯
    護人及輔佐人之意見後，裁定進行簡式審判程序」，刑事訴
    訟法第273 條之1 定有明文。查本件被告涉犯刑法加重竊盜
    罪，法定本刑並非最輕本刑為3 年以上有期徒刑之罪，且被
    告於本院準備程序期日中已就被訴事實為有罪之陳述，經告
    知被告簡式審判程序之旨後，被告及公訴人對於本件改依簡
    式審判程序審理亦均表示無意見，是本院即依前揭刑事訴訟
    法規定，裁定本件進行簡式審判程序，附此敘明。
據上論斷，應依刑事訴訟法第273 條之1 第1 項、第299 條第1
項前段，刑法第321 條第1 項第3 款、第2 款、第1 款、第56條
、第62條前段，罰金罰鍰提高標準條例第?條前段，判決如主文
。
本案經檢察官馬中琍到庭執行職務。
中　　華　　民　　國　　94　　年　　2 　　月　　25　　日
                  刑事第十七庭  法　官  汪怡君
上列正本證明與原本無異。
如不服本判決，應於判決送達後十日內向本院提出上訴狀（應附
繕本），上訴於臺灣高等法院。
                                書記官  方蘭芬
中　　華　　民　　國　　94　　年　　2 　　月　　25　　日
附錄本案論罪科刑法條全文
中華民國刑法第321條
犯竊盜罪而有左列情形之一者，處六月以上、五年以下有期徒刑
：
一  於夜間侵入住宅或有人居住之建築物、船艦或隱匿其內而犯
之者。
二  毀越門扇、牆垣或其他安全設備而犯之者。
三  攜帶兇器而犯之者。
四  結夥三人以上而犯之者。
五  乘火災、水災或其他災害之際而犯之者。
六  在車站或埠頭而犯之者。
前項之未遂犯罰之。
